【裁判字號】    97,訴,777
【裁判日期】    970325
【裁判案由】    清償借款
【裁判全文】
臺灣臺北地方法院民事判決               97年度訴字第777號
原      告  臺灣土地銀行股份有限公司
法定代理人  丙○○
訴訟代理人  林國樁
            乙○○
被      告  甲○○
上列當事人間請求清償借款事件，本院於民國97年3 月18日言詞
辯論終結，判決如下：
    主  文
被告應給付原告新臺幣玖萬陸仟伍佰肆拾元，及其中新臺幣玖
萬肆仟零拾陸元部分，自民國九十六年十月十三日起至清償日
止，按年息百分之九‧九九計算之利息，暨按上開利率百分之十
計算之違約金。
被告應給付原告新臺幣壹佰伍拾萬元，及自民國九十六年六月十
八日起至清償日止，按年息百分之三‧三二七計算之利息，暨自
民國九十六年七月十九日起至清償日止，逾期在六個月以內部分
，按上開利率百分之十，逾期超過六個月部分，按上開利率百分
之二十計算之違約金。
訴訟費用新臺幣壹萬陸仟捌佰肆拾元由被告負擔。
    事實及理由
ㄧ、本件依兩造所定信用卡契約約定條款第24條、住宅貸款契約
    第21條，合意以本院為管轄第ㄧ審法院；又被告受合法通知
    ，未於言詞辯論期日到場，核無民事訴訟法第386 條所列各
    款情形，爰依原告之聲請，由其ㄧ造辯論而為判決，合先敘
    明。
二、原告主張被告於民國93年3 月26日與原告簽訂信用卡契約，
    領用卡號為0000000000000000之MASTER信用卡，約定被告領
    用系爭信用卡後，即得於各特約商店記帳消費，但就使用系
    爭信用卡所生之債務，對原告負全部給付責任，並應於當期
    繳款截止日前向伊全部清償，或以循環信用方式繳付最低應
    繳金額，餘款按年息14.2% 計付循環信用利息，逾期清償，
    ，除喪失期限利益外，應就未付之本金，按上開利率10 %計
    算違約金。被告使用上開信用卡，至96年10月12日止累計積
    欠原告新臺幣（下同）96,543元（其中消費款94,036元，利
    息2,278 元，違約金229 元）已經屆期迄未清償。被告另於
    94年3 月18日向原告借款150 萬元，約定借款期間自94年3
    月18日起至114 年3 月18日止，並自撥款日起，前3 個月按
    月計付利息，自第4 個月起依年金法按月平均攤還本息，利
    息按中華郵政股份有限公司二年期定期儲金機動利率加碼1.
    575%機動計算，借款人如未遵期攤還本息，即喪失期限利益
    ，債務視為全部到期，逾期在6 個月以內部分，另按上開利
    率10% ，逾期超過6 個部分，按上開利率20% 加付違約金。
    被告就上開貸款，自96年6 月18日起即未再攤還本息，屢經
    催討無著，依約其債務視為全部到期。為此提起本訴，聲明
    請求被告給付如主文第ㄧ項、第二項所示等情。
三、經查，原告主張上開事實，業據其提出與所述相符之信用卡
    申請書、信用卡約定條款、交易消費明細表、信用卡逾期未
    繳款月報表、住宅貸款契約暨輔助勞工建購住宅貸款增補條
    款、中華郵政股份有限公司二年期定期儲金機動利率查詢表
    、客戶往來明細表等影本為證。被告經合法通知未到場爭執
    ，亦未提出書狀答辯供本院斟酌，依民事訴訟法第280 條第
    3 項前段準用同條第1 項前段規定，視同自認原告之主張，
    自堪信原告主張之事實為真正。從而原告依信用卡契約及消
    費借貸契約之法律關係提起本訴，求為如主文第一項、第二
    項所示之判決，即無不合，應予准許。
四、依民事訴訟法第385 條第1 項前段、第78條，判決如主文。
五、本件訴訟費用為裁判費，金額確定為16,840元。
中    華    民    國    97    年    3     月    25    日
                  民事第三庭    法  官  黃明發
以上正本係照原本作成
如對本判決上訴，須於判決送達後20日內向本院提出上訴狀
中    華    民    國    97    年    3     月    25    日
                                書記官  陳怡如


司法院資訊處製作；財團法人民間司法改革基金會備份。
